【裁判字號】    97,中簡上,369
【裁判日期】    970717
【裁判案由】    詐欺
【裁判全文】
臺灣臺中地方法院刑事判決           97年度中簡上字第369號
上  訴  人  臺灣臺中地方法院檢察署檢察官
被      告  甲○○
上列上訴人因詐欺案件，不服本院臺中簡易庭九十七年度中簡字
第三二九號中華民國九十七年二月二十五日第一審簡易判決（聲
請簡易判決處刑案號：臺灣臺中地方法院檢察署九十六年度偵字
第二三二六四號），提起上訴，本院管轄之第二審合議庭，判決
如下：
    主    文
上訴駁回。
    犯罪事實及理由
一、本案經本院理結果，認第一審簡易判決認事用法及量刑均無
    不當，應予維持，並引用第一審判決書記載之事實、證據及
    理由（如附件）。
二、本件公訴人上訴意旨認被告係共同正犯等語。惟查，證人即
    告訴人乙○○係透過電話與詐欺取財集團成員聯繫而遭詐騙
    ，均未直接與施用詐術者見面，亦未曾見過被告本人，故本
    案並無積極證據證明被告與詐欺取財集團成員，有共同基於
    詐欺取財之犯意聯絡，亦無積極證據證明被告有參與前開詐
    欺取財構成要件之行為。被告既僅係以幫助之意思，參與詐
    欺取財罪構成要件以外之行為，自僅成立詐欺取財罪之幫助
    犯，並非共同正犯。公訴人此部分上訴意旨，尚屬無據。
三、復按關於刑之量定，係實體法上賦予法院得為自由裁量之事
    項，倘其未有逾越法律所規定之範圍，或濫用其權限，即不
    得任意指摘為違法（最高法院七十五年臺上字第七○三三號
    判例意旨參照），且在同一犯罪事實與情節，如別無其他加
    重或減輕之原因，下級審量定之刑，亦無過重或失輕之不當
    情形，則上級審法院對下級審法院之職權行使，原則上應予
    尊重（最高法院八十五年度臺上字第二四四六號判決意旨參
    照）。是原簡易判決認定被告出售其個人申請之銀行帳戶予
    詐騙集團成員作為向人詐財之匯款帳戶使用等情，成立幫助
    詐欺取財犯行，事證明確，審酌被告之犯罪手段、犯罪動機
    、犯罪所生之損害程度、被告犯罪後之態度等情狀，適用刑
    法第三十條第一項前段、第二項、第三百三十九條第一項、
    第四十七條第一項、第四十一條第一項前段、刑法施行法第
    一條之一之規定，對被告量處有期徒刑四月，並諭知易科罰
    金之折算標準，核其認事用法及量刑，並無違誤或不當之處
    ，揆諸前開裁判意旨，原審判決，自應予維持。基此，本院
    認原審之認事用法，於法並無不合，量刑亦屬妥適，檢察官
    援引告訴人乙○○請求上訴理由據以提起上訴，其上訴意旨
    認為被告係詐欺取財罪之共同正犯，且被告迄未賠償告訴人
    ，原審量刑過輕，請求撤銷改判較重之刑，本院認為原審判
    決認事用法既無任何疏漏或違誤之處，而量刑係屬法官在法
    定刑範圍內得自由裁量之事項，且原審量刑並未失輕，上訴
    人執前開理由據以對原審提起上訴請求撤銷改判量處較重之
    刑，顯無理由。是以，本件上訴，為無理由，應予駁回。
據上論斷，應依刑事訴訟法第四百五十五條之一第三項、第三百
七十三條、第三百六十八條，判決如主文。
中    華    民    國    97    年    7    月    17    日
                  刑事第六庭    審判長法  官  洪俊誠
                                      法  官  高英賓
                                      法  官  戴博誠
上正本證明與原本無異。
本件不得上訴。
                                      書記官  林政佑
中    華    民    國    97    年    7    月    17    日


司法院資訊處製作；財團法人民間司法改革基金會備份。
